臺灣臺中地方法院刑事判決　　　　　　 100年度易字第1470號
公　訴　人　臺灣臺中地方法院檢察署檢察官
被　　　告　李修文
上列被告因竊盜案件，經檢察官提起公訴(100年度偵字第8238號
)，被告於準備程序中就被訴事實為有罪之陳述，經告知簡式審
判程序之旨，並聽取當事人之意見後，經本院合議庭裁定由受命
法官獨任進行簡式審判程序，判決如下:
    主    文
李修文竊盜，累犯，處有期徒刑肆月，如易科罰金，以新臺幣壹
仟元折算壹日。
    犯罪事實
一、李修文前因竊盜案件，經本院以91年度易字第2960號判決
    ，判處有期徒刑1年6月確定，於民國95年12月31日縮短刑期
    執行完畢。復因竊盜案件，經本院以96年度簡字第121號
    判決，判處有期徒刑5月確定，又因竊盜案件，經本院以
    96 年度簡字第635號判決，判處有期徒刑6月，減為有期徒
    刑3月確定。上開之竊盜案件，因減刑，經本院以96年度
    聲減字第6119號裁定，減為有期徒刑2月15日，且與上開
    之竊盜案件，定應執行有期徒刑5月，於96年7月2日縮刑期
    滿執行完畢。另又因竊盜案件及偽證案件，經本院分別判
    處有期徒刑10月，減為有期徒刑5月(竊盜部分)、有期徒刑6
    月，定應執行有期徒刑10月，嗣經上訴，經臺灣高等法院臺
    中分院以97年度上訴字第244號判決，上訴駁回確定。復
    因竊盜案件，經本院以96年度簡字第885號判決，判處有期
    徒刑6月確定。前揭、案件，經臺灣高等法院臺中分院
    以97年度聲字第1466號裁定，應執行有期徒刑1年2月確定。
    又因詐欺案件，經本院以98年度簡字第206號判決，判處
    有期徒刑3月確定，並與前揭定應執行有期徒刑1年2月之竊
    盜案件及偽證案件，接續執行，於98年10月31日縮短刑期執
    行完畢。詎猶不知悔改，與不知情之友人巫嘉釗於100年3月
    29 日下午3時20分許，一同至臺中市大雅區○○○路313巷
    18號之「千里眼精密股份有限公司」(下稱千里眼公司)分廠
    ，找李修文在該分廠承包工程之友人。李修文進入廠內找其
    友人，巫嘉釗則在廠外等候。嗣李修文進入廠內後，於同日
    時37 分許(起訴書誤載為同日時50分許)，見李建衡所有易
    利信牌、k750型之行動電話1支【價值新臺幣(下同)4000元
    】，及阮德英所有易利信牌、W705A型之行動電話1支(價值
    8000元)一同置於廠內檢驗室之桌上，竟意圖為自己不法之
    所有，徒手竊取上開2支行動電話。得手後，隨即走出該分
    廠，並告知在外等候之巫嘉釗，要去購買啤酒與友人飲用，
    而逃離現場。嗣李建衡與阮德英發覺行動電話遭竊後，旋報
    警處理，經警到場調閱監視器錄影畫面觀看，並經仍在現場
    之巫嘉釗，告知李修文之身分年籍資料後，於同日晚上9時
    50分，在臺中市○區○○路二段74之1號李修文斯時任職之
    東益人力派遣有限公司內，查獲李修文，並扣得上開2支行
    動電話(已分別發還李建衡、阮德英)，而悉上情。
二、案經臺中市政府警察局豐原分局報告臺灣臺中地方法院檢察
    署檢察官偵查起訴。
    理    由
一、本件被告李修文所犯，非死刑、無期徒刑、最輕本刑為3年
    以上有期徒刑之罪，或高等法院管轄第一審之案件，被告於
    準備程序中，就前揭被訴事實為有罪之陳述，經受命法官告
    以簡式審判程序之旨，並聽取被告與公訴人之意見後，本院
    認無不得或不宜改依簡式審判程序進行之處，爰依刑事訴訟
    法第273條之1第1項、第284條之1，經合議庭評議後，裁定
    本件由受命法官獨任進行簡式審判程序，是本件之證據調查
    ，依刑事訴訟法第273條之2規定，不受同法第159條第1項、
    第161條之2、第161條之3、第163條之1及第164條至170 條
    規定之限制，合先敘明。
二、上開犯罪事實，業據被告李修文於警詢、偵查中、本院準備
    程序及審理時，均坦承不諱，核與證人巫嘉釗、證人即被害
    人李建衡、阮德英於警詢證述之情節相符，並有員警職務報
    告、臺中市政府警察局豐原分局馬岡派出所扣押筆錄、扣押
    物品目錄表各1份、贓物認領保管單、查獲照片各2張，附卷
    可稽。是被告之自白確與事實相符，堪以採信。本案事證明
    確，被告犯行洵堪認定，應予依法論科。
三、按刑法第321條第1項第1款所謂有人居住之建築物，雖不以
    行竊時居住之人即在其內為必要，但必須通常為人所居住之
    處所，始足以當之。最高法院47年台上字第859號判例可資
    參照。公訴意旨雖認被告所為係犯刑法第321條第1項第1款
    之加重竊盜罪嫌，惟查，千里眼公司員工主要是在臺中市○
    ○區○○街8號之公司工作，而被害人李建衡及阮德英前揭
    行動電話遭竊之臺中市大雅區○○○路313巷18號建築物，
    係千里眼公司之分廠，千里眼公司員工僅在分廠有工作時，
    才會到分廠，分廠無工作時，沒有員工會在分廠，而分廠沒
    有管理員，也沒有守衛人員看守，亦未作為員工宿舍等情，
    有臺中市政府警察局豐原分局100年5月18日中市警豐分偵字
    第1000017336號函及所檢附之員警職務報告、本院公務電話
    紀錄表各1份在卷可稽(見本院卷第26頁至第28頁)。足見前
    揭被害人2人行動電話遭竊地點非屬有人居住之建築物，自
    難認被告本案所為與刑法第321條第1項第1款所規定「侵入
    有人居住之建築物」之加重條件相符，公訴意旨容有誤會，
    惟此部分構成犯罪之具體事實及其犯罪之日、時、處所等基
    本社會事實同一，爰予變更起訴法條為刑法第320條第1項之
    竊盜罪，並仍依法予以審理。是核被告所為，係犯刑法第
    320條第1項之竊盜罪。被告基於同一竊盜犯意下之單一行為
    ，同時竊取被害人李建衡、阮德英置於上址公司檢驗桌上之
    行動電話，係一行為同時侵害被害人李建衡、阮德英之財產
    法益，為一行為而觸犯數罪名，屬想像競合犯，應依刑法第
    55條規定，從一重之竊盜罪處斷。另被告前因竊盜案件，
    經本院以91年度易字第2960號判決，判處有期徒刑1年6月確
    定，於95年12月31日縮短刑期執行完畢。復因竊盜案件，
    經本院以96年度簡字第121號判決，判處有期徒刑5月確定，
    又因竊盜案件，經本院以96年度簡字第635號判決，判處
    有期徒刑6月，減為有期徒刑3月確定。上開之竊盜案件，
    因減刑，經本院以96年度聲減字第6119號裁定，減為有期徒
    刑2月15日，且與上開之竊盜案件，定應執行有期徒刑5月
    ，於96年7月2日縮刑期滿執行完畢。另又因竊盜案件及偽
    證案件，經本院分別判處有期徒刑10月，減為有期徒刑5月(
    竊盜部分)、有期徒刑6月，定應執行有期徒刑10月，嗣經上
    訴，經臺灣高等法院臺中分院以97年度上訴字第244號判決
    ，上訴駁回確定。復因竊盜案件，經本院以96年度簡字第
    885號判決，判處有期徒刑6月確定。前揭、案件，經臺
    灣高等法院臺中分院以97年度聲字第1466號裁定，應執行有
    期徒刑1年2月確定。又因詐欺案件，經本院以98年度簡字
    第206號判決，判處有期徒刑3月確定，並與前揭定應執行有
    期徒刑1年2月之竊盜案件及偽證案件，接續執行，於98年10
    月31日縮短刑期執行完畢等情，有臺灣高等法院被告前案紀
    錄表1份附卷可參。被告於有期徒刑執行完畢後5年內，故意
    再犯本件有期徒刑以上之罪，為累犯，應依刑法第47條第1
    項規定，加重其刑。爰審酌被告正值青壯，不思以己力賺取
    所需，竟率爾竊取被害人李建衡及阮德英所有之行動電話，
    造成被害人2人生活之不便利，其行殊值非難。併斟酌上開2
    支行動電話業已分別發還被害人2人，被害人2人所受財產損
    害非鉅，被告犯罪之動機、目的、手段、犯罪後坦承犯行，
    犯罪後態度尚可，國中肄業之智識程度、另案入監服刑前，
    從事人力派遣之粗工，日薪1500元之生活狀況等一切情狀，
    量處如主文所示之刑，並諭知易科罰金之折算標準，以示懲
    儆。
據上論斷，應依刑事訴訟法第273條之1第1項、第299條第1項前
段、第300條，刑法第320條第1項、第47條第1項、第41條第1項
前段，刑法施行法第1條之1第1項、第2項前段，判決如主文。
本案經檢察官王淑月到庭執行職務。
中    華    民    國   100    年    6     月    13    日
                  刑事第五庭    法  官  林慧欣
以上正本證明與原本無異。
如不服本判決應於收受送達後10日內向本院提出上訴書狀，並應
敘述具體理由；其未敘述上訴理由者，應於上訴期間屆滿後20日
內向本院補提理由書（均須按他造當事人之人數附繕本）「切勿
逕送上級法院」。
                                書記官  鄭淑英
中    華    民    國   100    年    6     月    13    日
附錄本案論罪科刑法條
刑法第320條第1項
意圖為自己或第三人不法之所有，而竊取他人之動產者，為竊盜
罪，處5年以下有期徒刑、拘役或500元以下罰金。